# 合并报表层次确认递延所得税的问题

提问人：lmn123 时间：2021-11-19 15:10:07
母公司向子公司销售一批货物，确认收入 100 万，结转成本 80 万，所得税税率15%，单体报表确认 3 万企业所得税，在编合并报表时点，子公司并未对外销售该批货物，子公司所得税税率为25%，那么在合并报表确认递延所得税时使用的税率是母公司企业所得税税率还是子公司的所得税税率？

回答人：chenyiwei
按照内部买方（子公司）的税率确认。参考：《中审众环研究 2020 》之“问题2-3-2（集团合并报表层面与已抵销的内部交易未实现损益相关的递延所得税资产／负债的适用税率）”。